【裁判字號】    90,易,3501
【裁判日期】    901022
【裁判案由】    傷害
【裁判全文】
臺灣高雄地方法院刑事判決                          九十年度易字第三五一號
    公  訴  人  臺灣高雄地方法院檢察署檢察官
    被      告  乙○○○
右列被告因傷害案件，經檢察官提起公訴（九十年度偵字第一三五五二號），本院判
決如左：
    主  文
乙○○○傷害人之身體，處罰金仟元，如易服勞役，以佰元折算壹日。
    事  實
一、乙○○○於民國九十年二月四日上午十時許，在高雄縣大寮鄉○○村○○路大寮
    市場內，因認甲○○○向其催討互助會會款之金額超出其所積欠之會款，雙方因
    而發生爭執，乙○○○竟心生不滿，基於傷害之犯意，出手拉扯甲○○○，致甲
    ○○○受有鼻部及上唇部抓傷（二×○‧二公分）等傷害。
二、案經甲○○○訴由高雄縣警察局林園分局移送臺灣高雄地方法院檢察署檢察官偵
    查起訴。
    理  由
一、訊之被告乙○○○固坦承有於右揭時地因甲○○○前來催討互助會會款，然伊認
    沒有那麼多而與之發生爭執等事實，惟矢口否認有何傷害犯行，辯稱：伊是遭甲
    ○○○先出手拿伊水果攤上的棗子、木瓜丟擲頭部，才出手制止甲○○○而與之
    發生拉扯云云。然查：右揭事實，迭據告訴人甲○○○於警訊及偵審中指訴綦詳
    ，並經證人歐享媺於偵查中證述甚明（見偵查卷第七頁反面），而告訴人因此受
    有如事實欄所載之傷害，亦有告訴人所提出之聖若瑟醫院九十年二月五日出具之
    驗傷診斷書一件附卷可稽。參以被告於警訊及偵審中所承：「「‧‧‧甲○○○
    隨即拿起我擺設於攤的棗子、木瓜往我頭上丟，於是我就上前制止她的行為，才
    與她發生肢體拉扯」（見警卷第一頁反面）、「他來向我要債，他摔我的水果，
    我拉住他的手和他拉扯」（見偵查卷第四頁反面）、「‧‧‧我質問他我那有欠
    他七十萬元，我就從椅子上站起來，告訴人就拿我的水果丟我，我為了保護水果
    及我自己，所以要阻止她，而互有拉拉扯扯」（見本院九十年十月八日審判筆錄
    ），及被告所舉出之證人蔣顏月雲於本院審理時所述：「當天我是去買菜，我當
    時在水果攤位邊吃羹，有聽水果攤位那邊在爭吵。我有看到一位婦人拿水果在丟
    擲，我有聽到被告拉她的手並說『我在做生意，不要拿水果丟擲』，被告有用手
    拉她，‧‧‧」（見本院九十年十月八日審判筆錄）等語，顯見被告有於右揭時
    、地因告訴人催討互助會會款，與之發生爭執，且因告訴人丟擲伊之水果，而心
    生不滿，並因此與告訴人互有拉扯。惟苟被告與告訴人拉扯時，只是為了制止告
    訴人，則告訴人所受之傷害應分佈於兩手，而非有鼻部及上唇部受有抓傷，然依
    上開驗傷證明書所載傷害所分佈位置係位於鼻部、上唇部，及係抓傷之傷勢以觀
    ，足徵被告有出手抓傷告訴人之情無訛，是告訴人之指訴，洵屬非虛，至證人蔣
    顏月雲雖證稱伊並沒有看到被告打告訴人，然此係證人蔣顏月雲未看到，非謂被
    告確未出手毆打告訴人。被告既於雙方起爭執後，用手抓告訴人，則其自應可預
    見告訴人將因此受有傷害，是其有傷害之故意至明。綜上，被告辯稱伊並未打告
    訴人云云，顯係事後卸責之詞，要無可採。
二、核被告所為，係犯刑法第二百七十七條第一項之傷害罪。審酌被告未循理性解決
    其與前來催討互助會會款之甲○○○間之爭執，反出手毆打甲○○○，致告訴人
    受有如事實欄所示之傷害，且迄未與告訴人達成和解，賠償告訴人所受損害，行
    為確有不當，惟念其並無犯罪前科，有臺灣高等法院被告全國前案紀錄表及臺灣
    高雄地方法院檢察署刑案資料查註紀錄表各一件附卷可稽，素行尚佳，應係受告
    訴人催討互助會會款之時，一時衝動致罹本案犯行，而告訴人所受傷害尚非嚴重
    ，及其犯後坦承部分犯行，態度尚可等一切情狀，量處如主文所示之刑，並諭知
    易服勞役之折算標準。
據上論斷，應依刑事訴訟法第二百九十九條第一項前段，刑法第二百七十七條第一項
、第四十二條第二項，罰金罰鍰提高標準條例第一條前段、第二條，判決如主文。
中      華      民      國      九十    年    十        月    二十二    日
                                  臺灣高雄地方法院刑事庭
                                      法  官    李麗珠
右正本證明與原本無異。
如不服本判決，應於判決送達後十日內，向本院提出上訴狀。
                                      書記官    陳掌珠
中      華      民      國      九十    年    十        月    二十二    日
附錄本案判決論罪科刑法條：
刑法第二百七十七條第一項：
傷害人之身體或健康者，處三年以下有期徒刑，拘役或一千元以下罰金。


司法院資訊處製作；財團法人民間司法改革基金會備份。
